【裁判字號】    98,台上,7455
【裁判日期】    981210
【裁判案由】    違反毒品危害防制條例等罪
【裁判全文】
最高法院刑事判決            九十八年度台上字第七四五五號
上  訴  人  甲○○
上列上訴人因違反毒品危害防制條例等罪案件，不服台灣高等法
院台中分院中華民國九十八年十月十三日第二審更審判決（九十
八年度上更(一)字第一四八號，起訴案號：台灣台中地方法院檢察
署九十七年度偵字第一八三六九號），提起上訴，本院判決如下
：
    主  文
上訴駁回。
    理  由
按刑事訴訟法第三百七十七條規定：上訴於第三審法院，非以判
決違背法令為理由，不得為之；是提起第三審上訴，應以原判決
違背法令為理由，係屬法定要件。如果上訴理由書狀並未依據卷
內訴訟資料具體指摘原判決不適用何種法則或如何適用不當，或
所指摘原判決違法情事，顯與法律規定得為第三審上訴理由之違
法情形不相適合時，均應認其上訴為違背法律上之程式，予以駁
回。上訴人甲○○上訴意旨略稱：(一)、證人林瑾瑜或稱一、二星
期吸食一次毒品，或稱三、四天吸食一次，而原判決附表一所示
，其向上訴人購買第三級毒品愷他命之時間分別為民國九十七年
六月三日、九十七年六月四日、九十七年六月二十八日，相隔時
間短者一日，長者近一個月，倘其每次吸食愷他命相隔之時間為
三、四日，每次購買一公克之愷他命，則其前後二次購毒時間不
可能相隔近一個月，是其供述非無瑕疵。又前開期間縱有林瑾瑜
之通聯紀錄，然無通話內容，不能證明係用以聯絡購買毒品事宜
。原判決未說明有何補強證據足資證明林瑾瑜關於向上訴人購買
愷他命之供述與事實相符，遽為不利上訴人之判斷，不僅有悖於
證據法則，亦嫌理由不備。(二)、原判決就林瑾瑜前後數次相異之
證詞未詳為說明取捨之理由，即為上訴人不利之認定，有判決不
備理由之違誤。(三)、原判決併引林瑾瑜警詢之傳聞證據，作為上
訴人論罪之證據，然未具體剖析說明憑何認定林瑾瑜在警詢之陳
述具有「較可信之特別情況」，且為「證明犯罪事實存否所必要
」，而得依刑事訴訟法第一百五十九條之二規定，採為上訴人判
決基礎，顯有違背證據法則及理由不備之違法。(四)、原判決對上
訴人及其辯護人究對何證據，同意作為證據及未聲明異議，且如
何審酌各該證據作成時之情況，認為具備「適當性」之要件，以
及與何待證事實具有關聯性等，均未見具體說明，泛稱審核作成
時之情況，認為適當，即認具有證據能力，自屬於法有違及理由
欠備。(五)、照片並非被告以外之人於審判外之言詞或書面陳述，
原判決依刑事訴訟法第一百五十九條之五規定認定其證據能力，
亦有可議。(六)、原判決對上訴人係向何人購買愷他命？買入價格
如何？有無價差利潤可圖等攸關上訴人是否構成「營利意圖」之
主觀犯罪要件，未具體敘明憑以認定之證據與理由，僅以臆測之
詞推定犯罪事實，其採證悖乎證據法則，有判決不適用法則及理
由不備之違失等語。
惟查：證據之取捨與其證明力之判斷，以及事實有無之認定，屬
事實審法院之職權，苟其取捨證據與判斷證據證明力並不違背經
驗法則及論理法則，即不容任意指為違背法令，而執為第三審適
法之上訴理由。原判決綜合全案卷證資料，本於事實審法院之推
理作用，認上訴人有其事實欄所載犯行，因而撤銷第一審關於如
原判決附表一所示部分之科刑判決，改判仍論處上訴人販賣第三
級毒品（均累犯）三罪刑，併依法定其應執行之刑有期徒刑五年
及諭知相關沒收之從刑。已敘明所憑證據，並說明證人林瑾瑜於
檢察官偵查作證時，經依法具結而為陳述，足可擔保其證言之憑
信性，並無顯不可信情況，且事實審亦以證人身分傳喚林瑾瑜到
庭具結作證，予上訴人及其辯護人行使在場對質、詰問權，完足
合法調查證據程序，且以林瑾瑜在偵查中之陳述為上訴人論罪之
證據，亦屬適當，認有證據能力；又敘明以林瑾瑜在警詢之陳述
，與其在審判時經交互詰問所為之陳述內容大部分相符，雖其警
詢陳述各節，未能於法院審理時完全重複呈現，致有不盡吻合之
情形，但林瑾瑜警詢之供述攸關上訴人之犯罪手段，為證明上訴
人犯罪所必要，且具可信性，可為審判中陳述之補充，得為證據
之理由，而對上訴人否認販賣愷他命所辯各節，如何係飾卸之詞
，不足採信，詳加說明指駁。所為論斷，均有卷證資料可資覆按
，核無違背法令情形。上訴意旨(三)徒憑己見，泛指原判決對於前
開證據所為證據能力之論斷，違背證據法則及理由欠備，難認係
具體指摘之合法上訴第三審理由。又原判決理由一第(三)段並未說
明照片屬傳聞證據，亦未依傳聞法則論斷照片之證據能力，上訴
意旨(五)之指摘容有誤會，不得執為上訴第三審之適法理由。再原
審係綜合林瑾瑜之證詞及其使用0000000000號行動電話之通聯紀
錄、基地台位置、尿液檢驗報告等證據資料而為判斷，認上訴人
有其附表一所示三次販賣愷他命犯行，已於判決內詳述其認定及
證據取捨之依據與理由，並非單以林瑾瑜之證詞為上訴人論罪之
證據，且未認定林瑾瑜吸食之愷他命均係向上訴人所購買，上訴
意旨(一)任意指摘原判決違背法令，亦非上訴第三審之適法理由。
其他上訴意旨或就原審採證認事職權之適法行使，或對原判決已
論斷明白之事項，任意指摘違背法令；並就有無販賣愷他命行為
，或與事實認定及判決結果無影響之枝節問題，仍為單純事實之
爭辯，均與法律規定得為第三審上訴理由之違法情形不相適合。
應認上訴人之上訴違背法律上之程式，予以駁回。
據上論結，應依刑事訴訟法第三百九十五條前段，判決如主文。
中    華    民    國  九十八  年   十二   月    十    日
                      最高法院刑事第八庭
                          審判長法官  洪  文  章
                                法官  王  居  財
                                法官  郭  毓  洲
                                法官  黃  梅  月
                                法官  邱  同  印
      本件正本證明與原本無異
                                      書  記  官
中    華    民    國  九十八  年   十二   月   十五   日
                                                      Ｑ


司法院資訊處製作；財團法人民間司法改革基金會備份。
